臺灣臺中地方法院刑事判決
111年度金訴字第1436號
公  訴  人  臺灣臺中地方檢察署檢察官
被      告  張雲琪


上列被告因詐欺等案件，經檢察官追加起訴（111年度偵字第299
08號），本院判決如下：
    主    文
本件公訴不受理。
    理    由
一、追加起訴意旨略以:被告張雲琪（所涉參與犯罪組織罪嫌部
    分，業經本署檢察官以系爭前案提起公訴，非本件起訴範圍
    ）於民國111年2月間，透過網路「至尊娛樂城」網站認識真實
    姓名年籍不詳綽號「阿昌」之男子後由「阿昌」向張雲琪表
    示依其指示前往超商或指定處所領取包裹，即可獲取不詳報
    酬，被告依其一般社會生活之通常經驗，明知一般人多自行
    前往領取包裹，如非合法之物流公司聘僱員工送貨及取貨，
    一般個人實無專門聘僱他人領取包裹之必要，而已預見其受
    不詳成年人「阿昌」指示前往領取包裹，包裹之物品可能係
    非法物品如人頭帳戶存摺、金融卡等物，該人將可能藉由該
    蒐集所得之帳戶作為詐欺被害人匯款之用，以遂行詐欺取財
    犯行，且匯入帳戶款項係詐欺犯罪所得，代為提領、轉交，即
    產生遮斷資金流動軌跡而逃避國家追訴、處罰之效果，而隱匿
    該詐欺犯罪所得去向，其為賺取上開報酬，基於縱使發生他
    人因受騙致財產受損亦不違背其本意之詐欺取財及洗錢之不確
    定故意，加入「阿昌」所屬詐欺集團（下稱本案詐欺集團）
    ，而與「阿昌」及其所屬詐欺集團其餘成年成員，共同意圖
    為自己不法所有，基於三人以上共同犯之及以網際網路對公
    眾散布而犯之之詐欺取財及洗錢之犯意聯絡，先由本案詐欺
    集團成員先以社群網站臉書帳號「手工」帳號刊登徵人訊息
    ，被害人劉慧綾於111年2月27日瀏覽到上開訊息，將對方加
    為通訊軟體LINE好友後，即以LINE帳號暱稱「接待客服-小
    悅」向被害人訛稱：要做這份工作，不用收取押租金，要拍
    身分證正反面或健保卡供工作使用云云，再以LINE帳號暱稱
    「主管-華嵐」向被害人訛稱：買材料需要實名登記，需要
    使用提款卡，買材料後會將卡片寄回云云，致使被害人陷於
    錯誤，而於111年2月2816時5分許，前往新竹市○區○○路00號
    1樓之7-11統一超商育英門市，以超商店到店便利購之方式
    ，將其所有之台新銀行帳號000-00000000000000號帳戶（下
    稱系爭帳戶）之提款卡（含密碼）寄出，再由被告依「阿昌
    」之指示，於111年3月2日14時18分許，至臺北市○○區○○街0
    0號1樓7-11統一超商同州門市，前往領取內有系爭帳戶提款
    卡（含密碼）之包裹，再將包裹交付予「阿昌」，而供給本
    案詐欺集團使用，而以上開方式，隱匿犯罪所得。事後，被
    害人始知而受騙並報警處理而循線查獲上情。因認被告涉犯
    刑法第339條之4第1項第2款、第3款之加重詐欺取財、洗錢
    防制法第14條第1項之一般洗錢等罪嫌。又被告所犯上開罪
    嫌與本院受理之111年度金訴字第1126號案件，為屬數人共
    犯數罪之相牽連案件，爰依刑事訴訟法265條第1項規定追加
    起訴等語。
二、按於第一審辯論終結前，得就與本案相牽連之犯罪或本罪之
    誣告罪，追加起訴；又起訴之程序違背規定情形者，應諭知
    不受理之判決；不受理之判決，得不經言詞辯論為之，刑事
    訴訟法第265條第1項、第303條第1款、第307條分別定有明
    文。另按刑事訴訟法第265條之追加起訴，係就與已經起訴
    之案件、無單一性不可分關係之相牽連犯罪（指刑事訴訟法
    第7條所列案件），在原起訴案件第一審辯論終結前，藉原
    訴之便而加提獨立之新訴，俾與原起訴案件合併審判，以收
    訴訟經濟之效。故起訴之追加，須於第一審辯論終結前始得
    為之，此為追加起訴時間上之限制，而起訴之追加既係利用
    舊訴之訴訟程序提起，自以有本案之存在為前提，其已無本
    案之訴可資附麗者，即無許其追加之餘地。違反上開之規定
    而追加起訴者，顯屬不合，其追加起訴之程序違背規定，應
    諭知不受理之判決，並無所謂追加起訴祇須具備刑事訴訟法
    第264條第2項規定之法定記載程式，即可不論是否合法，均
    應以實體判決終結其訴訟關係之可言（最高法院100年度台
    非字第107號判決意旨參照）。職此，檢察官未在第一審辯
    論終結前追加起訴者，其程序於法不合，自應諭知不受理。
三、經查，本件檢察官據以追加起訴之本院111年度金訴字第112
    6號被告張雲琪被訴詐欺等案件，業經本院於111年7月27日
    辯論終結，並於同年8月17日宣判，而本件追加起訴係於111
    年8月3日上午11時50分許始繫屬於本院，有臺灣臺中地方檢
    察署111年8月3日中檢永履111偵29908字第1119085196號函
    上所蓋印之本院收件之章及收件人員手寫備註收件時間可按
    ，是檢察官係於本院111年度金訴字第1126號案件第一審辯
    論終結後，始為本件追加起訴，揆諸前揭說明，其追加起訴
    程序顯不合法，爰不經言詞辯論，逕為不受理之判決。
四、據上論斷，應依刑事訴訟法第303條第1款、第307條，判決
    如主文。
中　　華　　民　　國　　111 　年　　8 　　月　 17 　　日
                  刑事第二庭  審判長法  官  陳淑芳
                                    法  官  徐煥淵
                                    法  官  王振佑
以上正本證明與原本無異。
如不服本判決應於收受判決後20日內向本院提出上訴書狀，並應
敘述具體理由；其未敘述上訴理由者，應於上訴期間屆滿後20日
內向本院補提理由書（均須按他造當事人之人數附繕本）「切勿
逕送上級法院」。
                                    書記官  王淑燕
　　　　　　　　　　　　　　　　　　
中　　華　　民　　國　　111 　年　　8 　　月　　17　　日